臺灣苗栗地方法院民事裁定
111年度抗字第16號
抗  告  人  傅秀玉（原名：傅珮衫）


相  對  人  李瑞源  
上列當事人間本票裁定事件，抗告人對於民國111年4月13日本院
民事庭司法事務官111年度司票字第177號裁定提起抗告，本院裁
定如下：
    主  文
抗告駁回。
抗告程序費用新臺幣1,000元由抗告人負擔。
    理  由
一、抗告意旨略以：抗告人不否認有簽發原裁定附表所示本票3
    紙（下稱系爭本票），然相對人僅依序交付借款新臺幣（下
    同）93,000元、46,500元、93,000元予抗告人，故借貸金額
    應以232,500元為準，而非系爭本票票面金額總計25萬元；
    又抗告人先前已支付以25萬元之週年利率84%計算之利息21
    萬元，就超過民法約定利率部分之利息屬自然債務，相對人
    不具有法律上原因得受領該利息，抗告人請求不當得利返還
    ，就此提出拒絕給付抗辯等語。並聲明：裁定駁回。
二、按執票人向本票發票人行使追索權時，得聲請法院裁定後強
    制執行，票據法第123條定有明文。又本票執票人，依票據
    法第123條規定，聲請法院裁定許可對發票人強制執行，係
    屬非訟事件，此項聲請之裁定，及抗告法院之裁定，僅依非
    訟事件程序，以審查強制執行許可與否，並無確定實體上法
    律關係存否之效力，如發票人就票據債務之存否有爭執時，
    應由發票人提起確認之訴，以資解決（最高法院57年台抗字
    第76號判例意旨參照）。
三、經查，相對人主張其執有抗告人簽發之系爭本票，屆期提示
    未獲付款，爰依票據法第123條規定聲請裁定許可強制執行
    等情，已據其提出系爭本票3紙為證，且核系爭本票形式要
    件並無不符，另其上記載「本本票免除作成拒絕證書」，依
    上所述，原裁定予以准許，尚無不合之處。至抗告意旨所述
    ，均屬實體上票據債務存否之爭執，依上開說明，尚非於本
    件非訟事件程序所得審究，發票人即抗告人就該等實體上爭
    執事項，應依訴訟程序另謀解決，殊不容於本件本票裁定程
    序中為此爭執。從而，抗告人提起本件抗告，為無理由，應
    予駁回。
四、又對於非訟事件，依法應由關係人負擔費用者，法院裁定命
    關係人負擔時，應一併確定其數額（非訟事件法第24條第1
    項），爰依法確定本件抗告程序費用額如主文第2項所示。
五、據上論結，本件抗告為無理由，依非訟事件法第46條、第21
    條第2項、第24條第1項，民事訴訟法第495條之1第1項、第4
    49條第1項、第95條、第78條，裁定如主文。
中　　華　　民　　國　　111 　年　　6 　　月　　6 　　日
                  民事第一庭  法　官　劉奕榔
本裁定僅得以適用法規顯有錯誤為理由，提起再抗告。如提起再
抗告，應於收受後10日內委任律師為訴訟代理人向本院提出再抗
告狀，並繳納再抗告費新臺幣1,000元。
中　　華　　民　　國　　111 　年　　6 　　月　　6 　　日
　　　　　　　　　　　      　書記官　郭娜羽